臺灣臺南地方法院民事裁定
111年度司暫家護字第221號
聲  請  人  賴瑋婷  

被  害  人  許潔恩  

            許子豪  
相  對  人  許記誠  
上列聲請人聲請對相對人核發暫時保護令事件，本院裁定如下：
    主  文
聲請駁回。
    理  由
一、按法院於審理終結後，認有家庭暴力之事實且有必要者，應
    依聲請或依職權核發保護令，家庭暴力防治法（下稱本法）
    第14條第1項定有明文。又法院受理暫時保護令之聲請，如
    聲請人能釋明有正當、合理之理由足認已發生家庭暴力事件
    ，而被害人有繼續受相對人虐待、威嚇、傷害或其他身體上
    、精神上不法侵害之危險，或如不暫時核發保護令將導致無
    法回復之損害者，固得不通知相對人或不經審理程序，逕以
    書面核發暫時保護令，然如被害人前已就同一相對人經法院
    核發通常保護令，在通常保護令效力存續期間，再就同一對
    象向法院聲請暫時保護令，即無再核發暫時保護令之必要。
二、本件聲請意旨略以：聲請人賴瑋婷與相對人前為夫妻關係，
    被害人許潔恩、許子豪為兩造之子女，屬家庭暴力防治法第
    3條第1、3款所定之家庭成員。（一）相對人於與聲請人賴
    瑋婷婚姻關係存續中曾打聲請人賴瑋婷，並辱罵其髒話。（
    二）相對人於民國111年8月8日下午5時10分許，在臺南市○○
    區○○00號之12住家外，要求被害人許潔恩提供其行動電話號
    碼，被害人許潔恩不從，相對人即徒手拉扯被害人許潔恩，
    導致被害人許潔恩受傷。（三）相對人於111年8月13日上午
    11時許，在臺南市○○區○○00號之12住處外，因不滿被害人許
    潔恩、許子豪未經其同意即欲與被害人許潔恩、許子豪之姑
    姑即相對人之姊妹許秀清、被害人許潔恩、許子豪之祖母即
    相對人之母許陳金梅外出吃飯，相對人先與許秀清、許陳金
    梅在被害人許潔恩、許子豪面前大吼大吵，相對人又徒手拉
    扯被害人許子豪之手臂將其拉下車，並與許秀清拉扯，導致
    被害人許潔恩、許子豪受驚嚇哭泣，被害人許潔恩、許子豪
    見狀逃跑，相對人又追上打被害人許潔恩一耳光，並推倒被
    害人許潔恩，導致被害人許潔恩受傷。（四）相對人於111
    年8月22日上午11時14分許，在臺南市○○區○○00號之12住處
    ，欲帶被害人許子豪出門，被害人許潔恩竟在旁阻撓與相對
    人唱反調，使相對人不滿，相對人竟暴怒大吼被害人許潔恩
    ，並導致在旁目睹之被害人許子豪受驚哭泣。（五）相對人
    於111年8月26日，在臺南市○○區○○00號之12住處，因不滿被
    害人許潔恩與其頂嘴，並與被害人許子豪躲在房間不開門，
    相對人竟撞破房門，導致被害人許潔恩不慎採到房門木頭碎
    片、鐵釘而受傷。相對人以上開方式對聲請人賴瑋婷、被害
    人許潔恩、許子豪實施不法侵害行為，為此聲請核發家庭暴
    力防治法第14條第1項第1、2款內容之保護令等語。因聲請
    人已聲請通常保護令，為此依家庭暴力防治法之規定，聲請
    核發暫時保護令等語。
三、經查，本院依職權查詢聲請人曾以許記誠為相對人，主張與
    上述相同之家庭暴力事實，聲請核發民事通常保護令事件，
    並經本院於111年9月22日以111年度家護字第1084、1121號
    裁定准予核發通常保護令在案，有上開保護令附卷可參，參
    以該保護令之有效期間為壹年，則聲請人已受有前開通常保
    護令之保護，核無聲請核發暫時保護令之必要，是聲請人之
    聲請無理由，應予駁回。
中　　華　　民　　國　　111 　年　　10　　月　　18　　日
      家事法庭       司法事務官　黃尹貞
以上正本係照原本作成。
如對本裁定抗告須於裁定送達後10日內向本院提出抗告狀。
中　　華　　民　　國　　111 　年　　10　　月　　19　　日
                              書  記  官　洪培綺